【裁判字號】    89,易,4239
【裁判日期】    891226
【裁判案由】    詐欺
【裁判全文】
臺灣板橋地方法院刑事判決                        八十九年度易字第四二三九號
    公  訴  人  臺灣板橋地方法院檢察署檢察官
    被      告  乙○○
右列被告因詐欺案件，經檢察官提起公訴（八十九年度偵字第一四三三○號），本院
判決如左：
        主  文
乙○○共同連續行使偽造私文書，足以生損害於他人，處有期徒刑壹年貳月。緩刑肆
年。卡號0000000000000000號之聯邦銀行信用卡上偽造之丙○○署
押壹枚、卡號0000000000000000號之第一銀行信用卡上偽造之丁○○署押壹枚均沒收。
    事  實
一、乙○○與真實姓名不詳之蔣姓成年男子意圖為自己不法所有，並基於概括之犯意
    聯絡，約定月薪四萬元，於民國八十九年七月二十九日下午一、二時許，在台北
    市○○路、延吉街口，由蔣姓男子交付由不詳之人先於不詳時地取得之申請人為
    丙○○（英文姓名為ＪＯＵ  ＩＮＩＮＧ  ＪＲ），卡號為000000000
    0000000號，並已於背面持卡人簽名欄偽簽不詳英文姓名充作丙○○署押
    ，以為丙○○與聯邦銀行成立消費付款委託契約之意思表示，而偽造準私文書之
    聯邦銀行信用卡一枚，及申請人為丁○○（英文姓名為ＨＳＩＥＨ  ＣＨＥＮ
    ＹＵＡＮ），卡號為0000000000000000號，並已於背面持卡人
    簽名欄偽簽「謝正元」充作丁○○署押，以為丁○○與第一銀行成立消費付款委
    託契約之意思表示，而偽造準私文書之第一商業銀行信用卡一枚，於指定購買物
    品後，由乙○○持上開二枚信用卡至位在台北縣三重市○○路○段六○九巷十號
    「三重家樂福」之特約商店內刷卡消費，嗣於同日十五時四十一分許，計購買皇
    家禮砲二十一年威士忌酒等總計新台幣二萬五千七百五十二元之物品，欲使特約
    商店陷於錯誤，誤信其為丙○○、丁○○本人，而交付前揭所購買之物品，連續
    在該家樂福結帳櫃檯處，先持上開第一商業銀行卡號000000000000
    0000號信用卡，供該特約商店之櫃檯員甲○○在刷卡機上刷卡辯識而行使之
    ，惟因刷卡辨識時未通過，經甲○○發覺消費之人與信用卡上相片有異，並請求
    出示身分證，乙○○繼而提出聯邦銀行卡號0000000000000000
    號信用卡供甲○○刷卡辯識而行使之，均足生損害於丙○○、丁○○、特約商店
    、財團法人聯合信用卡處理中心及聯邦銀行、第一銀行。嗣因甲○○發現乙○○
    所出示之二張信用卡上之英文姓名不同，未予消費簽帳並交付財物而未遂，並經
    三重家樂福公司報警而查知上情。
二、案經台北縣警察局三重分局報告台灣板橋地方法院檢察署檢察官偵查起訴。
    理  由
一、右揭犯罪事實，迭據被告乙○○於警訊及偵、審中坦承不諱，核與證人甲○○、
    被害人丙○○、丁○○於警訊、偵查及本院訊問時證述之情節相符，復有上開家
    樂福公司發票一張、第一商業銀行、聯邦銀行信用卡資訊及信用記錄查詢、客戶
    基本資料查詢表、丁○○申請書影本一份、贓物認領保管單二紙附卷可稽，足認
    被告前揭自白與事實相符，堪予採信。本件事證明確，被告犯行洵堪認定，自應
    依法論科。
二、按信用卡係表示持卡人與發卡銀行間所成立之消費付款委託契約，屬刑法第二百
    二十條第二項所稱之「錄音、錄影或電磁紀錄，藉機器或電腦之處理所顯示之聲
    音、影像或符號，足以為表示其用意之證明者，亦以文書論」之準私文書。被告
    持不詳之人偽造丙○○、丁○○署押於其上之聯邦銀行、第一銀行信用卡而行使
    之，足生損害於丙○○、丁○○、特約商店及財團法人聯合信用卡處理中心及聯
    邦銀行、第一銀行，係犯刑法第二百十六條、第二百二十條、第二百十條之行使
    偽造準私文書罪。又被告意圖為自己不法之所有，施用詐術冒用丙○○、丁○○
    名義向特約商店詐取財物而未遂之行為，係犯刑法第三百三十九條第三項、第一
    項之詐欺取財未遂罪。被告與真實姓名不詳之蔣姓成年男子就行使偽造準私文書
    罪及詐欺取財罪有犯意聯絡及行為分擔，為共同正犯。又被告前後二次行使偽造
    準私文書犯行，時間緊接，所犯為構成要件相同之罪，顯係基於概括犯意為之，
    應以連續犯論以一罪，並加重其刑；至其先後二次行使偽造信用卡而施用詐術之
    行為，係基於同一詐欺取財犯意下之接續行為，僅侵害同一財產法益，應僅論以
    一罪。又被告所犯前開連續行使偽造準私文書及詐欺取財未遂罪間，有方法結果
    之牽連關係，應依刑法第五十五條牽連犯之規定，從較重之連續行使偽造準私文
    書罪處斷。被告持上有偽造丙○○、丁○○署押之信用卡而行使部分犯行，起訴
    書雖未敘及，惟與起訴經論罪部分有牽連犯之裁判上一罪之關係，為起訴效力所
    及，本院自應併予審理。爰審酌被告之犯罪行為擾亂金融秩序、造成持卡人、發
    卡銀行及特約商店之損失，危害非輕，兼衡其並無前科、因思慮未週，受雇於他
    人進行犯罪，犯後坦承犯行，態度尚稱良好等一切情狀，量處如主文所示之刑，
    以示警懲。末查被告前未曾受有期徒刑以上刑之宣告，有台灣高等法院檢察署刑
    案資料簡覆表在卷可稽，因一時短於思慮觸犯本罪，經此刑之教訓當知所警惕，
    信無再犯之虞，本院認前開對其宣告之刑以暫不執行為當，爰宣告緩刑四年，以
    啟自新。至前開信用卡上偽造之丙○○、丁○○署押各一枚，雖各信用卡業已發
    還被害人丙○○及丁○○，惟不能證明業已滅失，仍均應依刑法第二百十九條宣
    告沒收。
據上論斷，應依刑事訴訟法第二百九十九條第一項前段，刑法第二十八條、第五十六
條、第二百十六條、第二百二十條、第二百十條、第三百三十九條第三項、第一項、
第五十五條、第二百十九條、第七十四條第一款，罰金罰鍰提高標準條例第一條前段
，判決如主文。
本案經檢察官靳開聖到庭執行職務。
中      華      民      國    八十九    年     十二     月    二十六    日
                                  臺灣板橋地方法院刑事第五庭
                                          法  官  王  偉  光
右正本證明與原本無異。
如不服本判決，應於判決送達後十日內，向本院提出上訴狀。
                                          書記官  簡  永  聰
中      華      民      國    八十九    年     十二     月    二十七    日
附錄本案論罪科刑法條全文：
中華民國刑法第二百一十六條
 (行使偽造變造或登載不實之文書罪)
行使第二百十條至第二百十五條之文書者，依偽造、變造文書或登載不實
事項或使登載不實事項之規定處斷。
中華民國刑法第二百二十條
在紙上或物品上之文字、符號、圖畫、照像，依習慣或特約，足以為表示
其用意之證明者，關於本章及本章以外各罪，以文書論。
錄音、錄影或電磁紀錄，藉機器或電腦之處理所顯示之聲音、影像或符號
，足以為表示其用意之證明者，亦同。
稱電磁紀錄，指以電子、磁性或其他無法以人之知覺直接認識之方式所製
成之紀錄，而供電腦處理之用者。
中華民國刑法第二百一十條
 (偽造變造私文書罪)
偽造、變造私文書，足以生損害於公眾或他人者，處五年以下有期徒刑。
中華民國刑法第三百三十九條
 (普通詐欺罪)
意圖為自己或第三人不法之所有，以詐術使人將本人或第三人之物交付者
，處五年以下有期徒刑、拘役或科或併科一千元以下罰金。
以前項方法得財產上不法之利益或使第三人得之者，亦同。
前二項之未遂犯罰之。


司法院資訊處製作；財團法人民間司法改革基金會備份。
